【裁判字號】    97,易,309
【裁判日期】    970905
【裁判案由】    竊盜等
【裁判全文】
臺灣花蓮地方法院刑事判決               97年度易字第309號
公  訴  人  臺灣花蓮地方法院檢察署檢察官
被      告  乙○○
                    （現於花蓮監獄另案執行中）
上列被告因竊盜等案件，經檢察官提起公訴（97年度偵字第2900
號、第2249號、第2995號、第2996號、第2997號、第3133號、第
3368號、第3508號），被告於準備程序中為有罪之陳述，經本院
改以簡式審判程序，並判決如下：
    主  文
乙○○犯踰越門扇竊盜罪，累犯，處有期徒刑捌月。又共同犯竊
盜罪，累犯，處有期徒刑伍月。應執行有期徒刑壹年。
    事  實
一、乙○○前有違反麻醉藥品管理條例、妨害兵役、毒品危害防
    制條例、偽造文書等前案紀錄，於民國94年間因竊盜、違反
    毒品危害防制條例等案件，經本院分別判處有期徒刑10月、
    9月、6月，並經本院裁定應執行有期徒刑1 年11月確定，於
    94年8月23日入監服刑，指揮書執畢日期為96年2 月6日，嗣
    於95年10月14日因縮短刑期假釋出監，嗣假釋未經撤銷，視
    為已執行完畢。詎不知悔悟，竟基於意圖為自己不法所有之
    犯意，於97年6月17日8時許，見戊○○居住之花蓮縣花蓮市
    ○○街171號房屋1樓左側窗戶未關，竟從該窗戶攀爬入內（
    侵入住宅部分未據告訴），徒手竊取戊○○所有之手提電腦
    1部、咖啡色手提袋1個，得手後，於同日9 時許，至丙○○
    位於花蓮縣吉安鄉○○路○段172號4 樓住處，將該手提電腦
    委託丙○○（所涉犯牙保贓物罪部分另行審結）賣給不詳姓
    名年籍綽號「阿昌」之成年男子，得款新臺幣5千元。
二、乙○○、丙○○（由本院另行審結）又共同基於意圖為自己
    不法所有之犯意聯絡，於97年6 月17日15時許，由丙○○駕
    駛車牌號碼U9-7005 號自小客車載乙○○至戊○○居住之花
    蓮縣花蓮市○○街171 號房屋前，見該房屋大門未上鎖，直
    接推門入內（侵入住宅部分未據告訴），共同竊取戊○○所
    有之心型音樂盒1個、黃藍色手提包1個、LOYSE牌手表1只、
    黑色皮夾1只、藍色旅行袋1個、乳白色窗簾2件、珍珠項鍊1
    串、玉鐲1只、黑色耳機1個、USB傳輸線1條、MP3隨身聽1台
    （嗣遭乙○○丟棄，未扣案）、花色指甲包1 個等物，嗣為
    警於97年6 月21日16時30分許，持本院核發之搜索票至丙○○位於花蓮縣吉安鄉○○路○ 段172號4樓住處搜索，當場扣
    得上開贓物，始知上情。
三、案經花蓮縣警察局花蓮分局報請臺灣花蓮地方法院檢察署檢
    察官偵查起訴。
    理  由
一、上開犯罪事實，業據被告乙○○迭於警詢、偵查中及本院審
    理時均坦承不諱，核與證人即被害人戊○○於警詢及同案被
    告丙○○於警詢、偵訊中陳述之情節相符，復有現場照片、
    贓物認領保管單、搜索扣押筆錄、扣押物品目錄表等附卷足
    憑。是被告之自白核與事實相符，犯行堪以認定，均應依法
    論科。
二、核被告就犯罪事實一所為，係犯刑法第321條第1項第2 款之
    踰越門扇竊盜罪；另就犯罪事實二所為，係犯刑法第320 條
    第1 項之竊盜罪，被告與同案被告丙○○就犯罪事實二之犯
    行，有犯意聯絡及行為分擔，為共同正犯；被告所犯上開 2
    罪間，犯意各別，犯罪構成要件事實互異，應予分論併罰。
    又被告有前開所述之科刑及執行紀錄，此有臺灣高等法院被
    告前案紀錄表1份在卷足憑，其於有期徒刑執行完畢5年以內
    ，故意再犯本件有期徒刑以上之2 罪，均為累犯，各應依刑
    法第47條第1 項之規定加重其刑。爰審酌被告有多次前科紀
    錄，素行不佳，復參以其犯罪之目的、動機、侵入被害人住
    家竊盜，危害住家安寧甚鉅，竊取之物品大部分皆已歸還被
    害人，暨其犯罪後坦承犯行，態度良好等一切情狀，分別量
    處如主文所示之刑及定其應執行之刑，以資懲儆。
三、至同案被告甲○○、丙○○、丁○○由本院另行審結，併此
    敘明。
據上論斷，依刑事訴訟法第299條第1項前段、第273條之1第1 項
，刑法第28條、第320條第1項、第321條第1項第2款、第47條第1
項、第51條第5款，刑法施行法第1條之1，判決如主文。
本案經檢察官王怡仁到庭執行職務。
中    華    民    國    97    年    9     月    5     日
                        刑事第三庭    法  官  許乃文
上列正本證明與原本無異。
如對本判決不服，應於送達後10日內，向本院提出上訴狀（上訴
狀應記載具體上訴理由並應抄附繕本）告訴人或被害人如對於本
判決不服者，應具備理由請求檢察官上訴，其上訴期間之計算係
以檢察官收受判決正本之日期為準。
中    華    民    國    97    年    9     月    5     日
                                      書記官
附錄本判決論罪之法律條文：
中華民國刑法第320條：
意圖為自己或第三人不法之所有，而竊取他人之動產者，為竊盜
罪，處5年以下有期徒刑、拘役或5百元以下罰金。
意圖為自己或第三人不法之利益，而竊佔他人之不動產者，依前
項之規定處斷。
前二項之未遂犯罰之。
中華民國刑法第321條:
犯竊盜罪而有左列情形之一者，處六月以上、五年以下有期徒刑
：
一、於夜間侵入住宅或有人居住之建築物、船艦或隱匿其內而犯
    之者。
二、毀越門扇、牆垣或其他安全設備而犯之者。
三、攜帶兇器而犯之者。
四、結夥三人以上而犯之者。
五、乘火災、水災或其他災害之際而犯之者。
六、在車站或埠頭而犯之者。
前項之未遂犯罰之。


司法院資訊處製作；財團法人民間司法改革基金會備份。
